臺灣基隆地方法院基隆簡易庭小額民事判決
110年度基小字第209號
原      告  陳冠宇  
被      告  王精樑  

上列當事人間請求損害賠償事件，本院於民國110年3月2日言詞
辯論終結，判決如下：
    主  文
被告應給付原告3萬3,320元，及自110年1月22日起至清償日止，
按年息5%計算之利息。
原告其餘之訴駁回。
訴訟費用1,000元，由被告負擔700元，餘由原告負擔。
本判決得假執行。但被告如於假執行程序實施前以3萬3,320元為
原告預供擔保，得免為假執行。
    事實及理由要領
一、原告起訴主張：被告於109年8月3日駕駛車牌車號0000-00自
    小客車(下稱被告機車)，於行經新北市○○區○○路○○○村00號
    旁路口時，撞及行至該處原告所駕駛配偶王秋蓉所有車牌號
    碼0000-00號自小客車(下稱原告車輛)，致原告車輛左前車
    頭受損，原告除支出拖吊費2,000元外，原告車輛經估價修
    復需費用4萬5,600元，故請求判決：被告應給付原告4萬7,6
    00元及自起訴狀繕本送達被告之翌日起，至清償日止，按年
    息5%計算之利息。
二、被告抗辯：本件事故所在地巷弄狹小，雙方均已盡相當之注
    意，惟雙方仍發生輕微擦撞事故，事故當下，雙方於下車檢
    視自己車輛受損情形後，均認各自車輛僅輕微磨擦，並非致
    使車輛無法行駛之損害，當下即口頭合意各自修復。另就本
    件事故之肇事責任原告應負大部分責任，故有民法過失相抵
    之適用，且原告車輛之修復範圍多數與系爭車禍無因果關係
    等語，故請求法院判決：駁回原告之訴。如受不利之判決，
    願供擔保請准宣告免為假執行。
三、本院判斷：　
　㈠原告主張於上開時、地，原告車輛與被告車輛發生擦撞，原
    告車輛左前車頭受損之事實，業據其提出車禍事故現場照片
    、新北市政府警察局道路交通事故當事人登記聯單、交通事
    故初步分析研判表為證，且為被告所不爭執，堪信為真實。
　㈡按行經無號誌之交岔路口，應減速慢行，作隨時停車之準備
    。汽車行駛時，駕駛人應注意車前狀況，並隨時採取必要之
    安全措施；又汽車行駛至無號誌之交岔路口，支線道車應暫
    停讓幹線道車先行。未設標誌、標線或號誌劃分幹、支線道
    者，少線道車應暫停讓多線道車先行；車道數相同時，轉彎
    車應暫停讓直行車先行；同為直行車或轉彎車者，左方車應
    暫停讓右方車先行。但在交通壅塞時，應於停止線前暫停與
    他方雙向車輛互為禮讓，交互輪流行駛。道路交通安全規則
    第93條第1項第2款、第102條第1項第2款分別定有明文。經
    查，據雙方於A3類道路交通事故調查紀錄表所為陳述，並參
    酌道路事故現場圖，本件被告駕駛被告車輛自九玄官方向直
    行往大埔路國宅新村方向，原告車輛自台北新城方向直行往
    大埔路國宅新村，雙方車輛於行駛至大埔路國宅新村29號前
    無號誌交岔路口時，原告車輛為右方車，被告車輛為左方車
    ，被告車輛本應禮讓右方車之原告車輛先行而未禮讓，足見
    被告本應注意前揭規定且無不能注意之情事，竟未注意，致
    兩車因而發生碰撞，原告車輛左前車頭因而受損，堪信被告
    就本件車禍之發生有過失，其過失行為與原告車輛受損間具
    有相當因果關係。惟原告車輛行駛至系爭交岔路口，亦應遵
    守減速慢行，作隨時停車之準備，原告疏未注意，進而發生
    碰撞，應認原告之駕駛行為亦與有過失。惟本件交通事故之
    發生，被告未暫停讓原告先行，應為肇事主因，原告未減速
    慢行作隨時停車之準備，則為肇事次因，準此，原告主張被
    告有過失不法行為侵害原告之權利，須賠償原告所受損害等
    情，應屬可採，被告抗辯原告與有過失等情，亦屬有據。
　㈢次按不法毀損他人之物者，被害人得請求賠償其物因毀損所
    減少之價額；又負損害賠償責任者，除法律另有規定或契約
    另有訂定外，應回復他方損害發生前之原狀。因回復原狀而
    應給付金錢者，自損害發生時起，加給利息。第1項情形，
    債權人得請求支付回復原狀所必要之費用，以代回復原狀。
    民法第196條、第213條定有明文；而被害人依民法第196條
    請求賠償，並不排除民法第213條至第215條之適用。且損害
    賠償，除法律另有規定或契約另有訂定外，應以填補債權人
    所受損害及所失利益為限，此觀民法第216條第1項規定自明
    。而稱「所受損害」者，即現存財產因損害事實之發生而被
    減少，屬於積極的損害；至稱「所失利益」者，即新財產之
    取得，因損害事實之發生而受妨害，屬於消極的損害（最高
    法院48年台上字第1934號判決意旨參照）。經查：
　⑴原告主張原告車輛因遭被告車輛擦撞致左前車頭受有損害，
    估修費用為4萬5,600元，業據其提出原告車輛受損照片、廣
    銓汽車修理有限公司估價單為證，酌以估價上所列各項目之
    修復所需金額，應屬合理且必要。衡酌事故車輛縱經修復，
    其市場交易上之價值，仍將因曾受碰撞，車體剛性、組裝品
    質均可能降低，而普遍有所貶值，故不可能因零件以新品更
    換舊品，而受有不當得利，故材料費用不予折舊。是以原告
    車輛之必要修復費用，即為4萬5,600元。
　⑵拖吊費：原告車輛依據估價單所示，前避震器受有損害，顯
    不宜繼續駕駛，為進行修復，即有實施拖吊至維修廠之必要
    ，而拖吊費用確實為2,000元，有原告提出全鋒道路救援組
    織服務五聯單在卷可稽，原告請求被告賠償上開實施維修所
    應支出之拖吊費用應屬有據。
　㈣第按損害之發生或擴大，被害人與有過失者，法院得減輕賠
    償金額，民法第217條第1項定有明文，此項規定之目的在謀
    求加害人與被害人間之公平。本院審酌兩造之上開過失造成
    損害之原因力大小及過失程度，認被告應負70%之過失責任
    ，原告則應負30%之過失責任。經過失相抵結果，原告得向
    被告請求賠償之數額應為3萬3,320元【計算式：(45,600元＋
    2,000元)×70%＝33,320元）。
　㈤又本件原告對被告之侵權行為損害賠償請求權，屬無確定期
    限之給付，既經原告起訴而送達訴狀，被告當應負遲延責任
    。而本件民事起訴狀繕本於110年1月21日送達被告（於110
    年1月11日寄存送達，依法加10日發生送達效力，詳本院卷
    第19頁），依民法第229條第2項、第233條第1項前段、第20
    3條規定，原告請求自起訴狀繕本送達之翌日即110年1月22
    日起至清償日止，按年息5%計算之利息，亦屬有據。
　㈥綜上所述，原告依債權讓與及侵權行為損害賠償之法律關係
    ，請求被告給付3萬3,320元，及自110年1月22日起至清償日
    止，按年息5%計算之利息，為有理由，應予准許。其逾此範
    圍之請求，為無理由，應予駁回。 
四、本件訴訟的事實已經明確，當事人提出其他的攻擊防禦方法
    及證據，都已經法院詳細斟酌，經認定不會影響本判決的結
    果，所以不再一一論述。
五、本件係依小額訴訟程序為原告部分勝訴之判決，就原告勝訴
    部分應依職權宣告假執行，併依聲請宣告被告如為原告預供
    擔保後，得免為假執行；並依職權確定訴訟費用額即第一審
    裁判費為1,000 元，應由被告負擔700 元，餘由原告負擔。
六、結論：本件原告之訴為一部有理由，一部無理由，因此判決
    如主文。
中　　華　　民　　國　　110 　年　　3 　　月　　16　　日
          　　　　基隆簡易庭法　官　林淑鳳
以上正本係照原本作成。　　　　　　　　　 
對於本件判決如有不服，應於收受送達後20日內向本院提出上訴
書狀，上訴於本院合議庭，並按他造當事人之人數附具繕本。
當事人之上訴，非以判決違背法令為理由不得為之，上訴狀應記
載上訴理由，表明下列各款事項：
㈠原判決所違背之法令及其具體內容。
㈡依訴訟資料可認為原判決有違背法令之具體事實。
如委任律師提起上訴者，應一併繳納上訴審裁判費。
中　　華　　民　　國　　110 　年　　3 　　月　　16　　日
                            書記官　陳櫻姿